臺灣士林地方法院民事裁定
111年度士簡字第1318號
原      告  陳志豪  

被      告  葉金芸  
上列當事人間請求清償借款事件，本院裁定如下：
    主  文
原告之訴駁回。
訴訟費用由原告負擔。
　　理  由
一、按原告之訴，其訴訟標的為確定判決之效力所及者，法院應
    以裁定駁回之。除別有規定外，確定之終局判決就經裁判之
    訴訟標的，有既判力。民事訴訟法第249條第1項第7款、第4
    00條第1項分別定有明文。次按和解成立者，與確定判決有
    同一之效力。調解成立者，與訴訟上和解有同一之效力。同
    法第380條、第416條第1項後段分別定有明文。上開規定於
    簡易訴訟程序準用之，同法第436條第2項定有明文。又訴訟
    法上所謂一事不再理之原則，乃指同一事件已有確定之終局
    判決者而言。其所謂同一事件，必同一當事人就同一法律關
    係而為同一之請求，或就同一訴訟標的求為相反之判決，或
    求為與前訴可以代用之判決（最高法院82年台上字第1612號
    判決參照）。
二、原告主張：被告於民國109年11月初向原告借款新臺幣（下
    同）50萬元，約定清償期限為109年12月30日，惟被告屆期
    未清償等語，並聲明求為判決被告應給付原告50萬元，及自
    起訴狀繕本送達翌日起至清償日止，按週年利率5％計算之利
    息。
三、經查，本件原告前以被告向其借款屆期未清償為由，向本院
    起訴請求被告給付50萬元，及自起訴狀繕本送達翌日起至清
    償日止，按週年利率5％計算之利息，後兩造於111年4月13日
    當庭調解成立，其調解內容為「相對人願給付聲請人新台幣
    （下同）貳拾伍萬元正，給付方法：當庭以現金給付參仟元
    正，民國（下同）111年5月15日前給付柒仟元正，餘款111
    年6月起，於每月15日前各給付伍仟元正，至全部清償完畢
    止，如有一期未履行視為全部到期。...。聲請人其餘請求
    拋棄」等內容，此有本院調取本院111 年度士簡移調字第77
    號卷宗可參（下稱系爭前案），本件原告起訴所為之清償借
    款請求與系爭前案之清償借款請求，乃係同一當事人就同一
    法律關係而為相同聲明之請求，顯屬同一事件，則依上開說
    明，系爭前案既經調解成立，與確定判決有同一之效力，其
    就同一事件再提起本件訴訟，有違既判力之不可爭性，於法
    未合，應予駁回。
四、依民事訴訟法第249條第1項第7款、第95條、第78條，裁定
    如主文。
中　　華　　民　　國　　111 　年　　11　　月　　22　　日
                  士林簡易庭  法  官  楊峻宇
以上正本證明與原本無異。
如不服本裁定，應於裁定送達後10日內向本庭提出抗告狀，並繳
納裁判費新臺幣1,000元。
中　　華　　民　　國　　111 　年　　11　　月　　23　　日
                              書記官  蘇彥宇